【裁判字號】    99,易,1623
【裁判日期】    991029
【裁判案由】    家庭暴力防治法
【裁判全文】
臺灣板橋地方法院刑事判決              99年度易字第1623號
公  訴  人  臺灣板橋地方法院檢察署檢察官
被      告  甲○○
上列被告因違反家庭暴力防治法案件，經檢察官提起公訴（99年
度偵緝字第1306號），本院判決如下：
    主  文
甲○○犯違反保護令罪，處拘役拾日，如易科罰金，以新臺幣
壹仟元折算壹日。緩刑貳年，緩刑期間併付保護管束。
    事  實
一、甲○○與乙○○2 人原係夫妻，具有家庭暴力防治法第3 條
    第1 款之家庭成員關係。而甲○○前曾對乙○○施以暴力行
    為，經本院家事法庭於民國98年9 月22日，以98年度家護字
    第1221號裁定核發民事通常保護令，禁止甲○○對乙○○實
    施身體或精神上不法侵害之行為，且不得對乙○○為騷擾之
    行為，保護令之有效期間為1 年。詎甲○○於上開民事通常
    保護令裁定合法送達，並知悉該裁定內容後，竟仍基於違反
    民事保護令之犯意，於99年2 月7 日，以其所持用之門號00
    00000000號手機，撥打電話予乙○○所持用之門號00000000
    00號、0000000000號手機，並在電話對談中以「討客兄」及
    三字經「幹你娘」辱罵乙○○，另於99年2 月8 日凌晨某時
    許，前往乙○○位於臺北縣板橋市○○○路○ 段2 之1 號13
    樓之住處，徒手推翻乙○○之洗衣機，以上開方式對乙○○
    實施精神上不法之侵害並騷擾乙○○，而違反本院所為之上
    開裁定。
二、案經乙○○訴由臺北縣政府警察局板橋分局移送臺灣板橋地
    方法院檢察署檢察官偵查起訴。
    理  由
壹、程序方面：
    按刑事訴訟法第159 條第1 項雖規定，被告以外之人於審判
    外之言詞或書面陳述，除法律有規定外，不得作為證據。惟
    同法第159 條之5 第1 、2 項已規定，經當事人於審判程序
    同意作為證據，法院審酌該言詞陳述或書面陳述作成時之情
    況，認為適當者，亦得為證據。當事人、代理人或辯護人於
    法院調查證據時，知有第159 條第1 項不得為證據之情形，
    而未於言詞辯論終結前聲明異議者，視為有前項之同意（指
    同條第1 項之同意作為證據），此乃第159 條第1 項所容許
    ，得作為證據之例外規定之一。經查，本案被告甲○○及檢
    察官於言詞辯論終結前，均未就判決所引用之各該被告以外
    之人於審判外之陳述（含共同被告基於被告以外之人身分所
    為陳述）及所調查之證據主張有刑事訴訟法第159 條第1項
    不得為證據之情形，本院復審酌各該證據作成時並無違法及
    證明力明顯過低之瑕疵等情況，認為適當，是本案經調查之
    證據均有證據能力。至以下所引其餘非屬供述證據部分，既
    不適用傳聞法則，復查無違法取得之情事存在，自應認同具
    證據能力。
貳、實體方面：
一、前揭事實，業據被告甲○○於本院審理時坦承不諱，且核與
    證人即告訴人乙○○迭於警詢、偵查、本院審理時指述情節
    相符，復有本院98年度家護字第1221號民事通常保護令裁定
    、錄音光錄2 片、本院99年7 月9 日勘驗筆錄1 份在卷可稽
    ，足認被告上開任意性自白確與事實相符，從而，本件事證
    明確，被告上開犯行洵堪認定。
二、查被告甲○○與被害人乙○○原係夫妻關係，為家庭暴力防
    治法第3 條第1 款所稱之家庭成員。按家庭暴力防治法所稱
    家庭暴力者，謂家庭成員間實施身體或精神上不法侵害之行
    為；又所稱「騷擾」，指任何打擾、警告、嘲弄或辱罵他人
    之言語、動作或製造使人心生畏怖情境之行為，家庭暴力防
    治法第2 條第1 、3 款分別定有明文。茲被告於保護令有效
    期間內所為上開行為，應屬精神上不法侵害及騷擾之行為。
    是核被告所為，係犯家庭暴力防治法第61條第1 款、第2 款
    之違反保護令罪。再被告雖同時違反前揭裁定所禁止之2 款
    行為，然法院依家庭暴力防治法核發通常保護令者，該保護
    令內之數款規定，僅分別為不同之違反保護令行為態樣，被
    告以一犯意而違反同一保護令上所禁止之數態樣，為一違反
    保護令之行為，屬單純一罪，僅以一違反保護令罪論處。爰
    審酌被告之素行尚佳，此有臺灣高等法院被告前案紀錄表在
    卷可查，兼衡被告犯罪之動機、目的、手段、生活狀況、與
    被害人之關係、對於被害人所造成之危害程度，及審其犯後
    能坦承犯行、態度良好，且告訴人於本院審理時亦表明不願
    追究等一切情狀，爰量處如主文所示之刑，並諭知如易科罰
    金之折算標準，以資懲儆。末查，被告前未曾受有期徒刑以
    上刑之宣告，此有上開被告前案紀錄表1 份附卷可考，其僅
    因一時失慮，致觸犯本件犯行，且已獲得告訴人之諒解，足
    認其深具悔悟之心，信其經此偵審程序及罪刑之宣告，當知
    所警惕，而無再犯之虞，本院認所宣告之刑以暫不執行為適
    當，併予宣告緩刑2 年，以啟自新，並依家庭暴力防治法第
    38條第1 項之規定，併予宣告緩刑期間付保護管束。
據上論斷，應依刑事訴訟法第299 條第1 項前段，家庭暴力防治
法第61條第1 款、第2 款、第38條第1 項，刑法第11條前段、第
41條第1 項前段、第74條第1項第1款，判決如主文。
本案經檢察官李超偉到庭執行職務。
中    華    民    國    99    年    10    月    29    日
                  刑事第一庭  法  官  陳正偉
上列正本證明與原本無異。
如不服本判決，應於判決送達後10日內敘明上訴理由，向本院提
出上訴狀 (應附繕本) ，上訴於臺灣高等法院。其未敘述上訴理
由者，應於上訴期間屆滿後20日內向本院補提理由書「切勿逕送
上級法院」。
                              書記官  陳慧津
中    華    民    國    99    年    10    月    29    日
附錄本案判決論罪科刑法條：
家庭暴力防治法第61條
違反法院依第14條第1 項、第16條第3 項所為之下列裁定者，為
本法所稱違反保護令罪，處3 年以下有期徒刑、拘役或科或併科
新臺幣10萬元以下罰金：
一、禁止實施家庭暴力。
二、禁止騷擾、接觸、跟蹤、通話、通信或其他非必要之聯絡行
    為。
三、遷出住居所。
四、遠離住居所、工作場所、學校或其他特定場所。
五、完成加害人處遇計畫。

司法院資訊處製作；財團法人民間司法改革基金會備份。
